臺灣臺北地方法院交通事件裁定　　　　 96年度交聲字第677號
原處分機關　臺北市交通事件裁決所
異議人即
受處分人　　乙○○
上列受處分人因違反道路交通管理處罰條例案件，對於臺北市交
通事件裁決所96年6月1日所為之處分（原處分：北市裁二字第裁
22-C00000000號），聲明異議，本院裁定如下：
    主  文
原處分撤銷。
乙○○不罰。
        理  由
一、按法院受理有關交通事件，準用刑事訴訟法之規定，道路交
    通管理處罰條例第89條前段定有明文，是最高法院76年度臺
    上字第4986號判例所揭示之意旨：認定犯罪事實所憑之證據
    ，雖不以直接證據為限，間接證據亦包括在內；然而無論直
    接或間接證據，其為訴訟上之證明，須於通常一般之人均不
    致有所懷疑，而得確信其為真實之程度者，始得據為有罪之
    認定，倘其證明尚未達到此一程度，而有合理之懷疑存在以
    致事實審法院無從取得有罪之確信時，即應由法院為諭知被
    告無罪之判決，亦即刑事訴訟法上法院認定事實之最重要原
    則「認定被告有罪，就該有罪事實不能有任何之合理懷疑存
    在」，於法院審理行為人違反道路交通管理處罰條例案件時
    ，自當有其適用。易言之，法院於審理行為人違反道路交通
    管理處罰條例案件，當踐行完畢調查證據之程序後，為事實
    之認定時，如就原處分機關所認定之行為人違規之事實仍有
    合理之訴訟上懷疑，而無法百分之百確信行為人確有該當於
    道路交通管理處罰條例各該處罰條文之構成要件事實時，即
    應依訴訟上之待證事實「倘有懷疑，則從被告之利益作解釋
    」之證據法則，作對受處分人有利之認定。
二、本件原處分機關認異議人即受處分人乙○○於民國96年2月2
    5日19時許，駕駛車號GI-6112小客車行經臺北縣瑞芳鎮○○
    路時，於該有燈光號誌之交岔路口闖紅燈，為警攔停，並以
    受處分人有違反道路交通管理處罰條例第53條第1項規定之
    行為當場掣單舉發，嗣經原處分機關即臺北市交通事件裁決
    所裁決受處分人有前開違規行為，依道路交通管理處罰條例
    第53條第1項，裁處受處分人罰鍰新臺幣4500元，並記違規
    點數3點。
三、訊據受處分人堅決否認有何違反道路交通管理處罰條例規定
    之行為，辯稱：並未開過遭舉發之汽車，當日其在上班等語
    。經查：證人即舉發員警湯新安於本院96年6月29訊問時證
    稱：對當時之駕駛人並無印象，有根據車牌查詢車輛，車輛
    當時沒有失竊的狀態等語，並提出車籍查詢資料附卷可憑是
    員警所攔停之對象是否確為受處分人，實有疑問。又受處分
    人於96年2月25日係在上班等情，除據受處分人提出輪值表
    在卷可佐外，亦據其同事即證人甲○○到庭結證屬實。參以
    證人丙○○於本院結證稱：車號GI-6112小客車原為其所有
    ，後賣給其弟丁○○並交給丁○○，迄今仍由丁○○在使用
    中，並未聽過有被偷，亦未見過受處分人等語以觀，可見前
    開小客車確為丁○○所有並使用中。綜上所述，足證本件受
    處分人並無上開違反道路交通管理處罰條例之行為。
四、綜上所述，原處分機關所認定受處分人於有燈光號誌之交岔
    路口闖紅燈之事實，既有前揭不當之處，而原處分機關未予
    詳查遽對受處分人為前開裁決，即有未洽。受處分人聲明異
    議意旨否認違規指摘原裁決不當，為有理由。原裁決既有前
    開違誤即屬無可維持，應由本院予以撤銷，並另為不罰之諭
    知，而裁處如主文第二項所示之處分。至上開汽車之車主丁
    ○○或其友人是否涉有偽造署押刑責部分，應另由檢察官偵
    辦，附此敘明。
據上論斷，應依道路交通案件處理辦法第20條前段，裁定如主文
。
中　　華　　民　　國　　96　　年　　8　　月　 　31 　　日
　　　　　　　　　交通法庭法　官　廖紋妤
以上正本證明與原本無異
如不服本裁定，應於裁定送達後5日內向本院提出抗告狀。
                          書記官  林明龍
中　　華　　民　　國　　96　　年　　9　　月　　  4 　　日
